【裁判字號】    97,上訴,1262
【裁判日期】    971127
【裁判案由】    強盜等
【裁判全文】
臺灣高等法院臺南分院刑事判決        97年度上訴字第1262號
上  訴  人
即  被  告  甲○○
上列上訴人因強盜等案件，不服臺灣雲林地方法院97年度訴字第
719號，中華民國97年8月28日第一審判決（起訴案號：臺灣雲林
地方法院檢察署97年度偵字第3327號），提起上訴，本院判決如
下：
    主  文
上訴駁回。
    理  由
一、按刑事訴訟法第三百六十一條、第三百六十七條規定，不服
    地方法院之第一審判決而提起上訴者，應提出上訴書狀，並
    敘述具體理由，為上訴必備之程式；其所提出之書狀未敘述
    上訴理由，或僅曾以言詞陳述上訴理由者，均應於上訴期間
    屆滿後二十日內補提理由書於第一審法院。第一審法院經形
    式審查，認逾期未補提上訴理由者，應定期間先命補正；逾
    期未補正者，為上訴不合法律上之程式，應以裁定駁回。倘
    已提出上訴理由，但所提非屬具體理由者，則由第二審法院
    以上訴不合法律上之程式，判決駁回。而所謂具體理由，必
    係依據卷內既有訴訟資料或提出新事證，指摘或表明第一審
    判決有何採證認事、用法或量刑等足以影響判決本旨之不當
    或違法，而構成應予撤銷之具體事由，始克當之（例如：依
    憑證據法則具體指出所採證據何以不具證據能力，或依憑卷
    證資料，明確指出所為證據證明力之判斷如何違背經驗、論
    理法則）；倘僅泛言原判決認定事實錯誤、違背法令、量刑
    失之過重或輕縱，而未依上揭意旨指出具體事由，或形式上
    雖已指出具體事由，然該事由縱使屬實，亦不足以認為原判
    決有何不當或違法者（例如：對不具有調查必要性之證據，
    法院未依聲請調查亦未說明理由，或援用證據不當，但除去
    該證據仍應為同一事實之認定），俾與第二審上訴制度在請
    求第二審法院撤銷、變更第一審不當或違法之判決，以實現
    個案救濟之立法目的相契合，並節制濫行上訴（最高法院著
    有九十七年度台上字第八九二號判決可參）。
二、原審據告訴人乙○○於警詢及偵查中陳訴，贓物認領保管單
    、車籍查詢—基本資料詳細畫面二紙、照片二十八張、告訴
    人之行政院衛生署豐原醫院診斷證明書一紙及雲林縣消防局
    火災原因調查報告書一份，扣案水果刀，足認被告甲○○具
    任意性之自白與事實相符，事證明確。是被告所犯如原判決
    事實欄一(二)所為，係犯刑法第三百二十一條第一項第三款之
    攜帶兇器竊盜罪；就被告所犯如原判決事實欄一(三)所為，係
    犯刑法第三百零四條第一項使人行無義務之事罪；就被告所
    犯如原判決事實欄一(四)所為，係犯刑法第三百三十條第一項
    之攜帶兇器強盜罪；就被告所犯如原判決事實欄一(五)所為，
    係犯刑法第一百七十五條第一項放火燒燬他人所有之自用小
    客車，致生公共危險罪。被告所犯上開四罪罪名互異，犯意
    各別，應分論併罰。另審酌被告前曾有竊盜等前科，素行不
    良，年輕力壯，不思以正當途徑獲取所需，竟竊盜、強盜他
    人財物，除造成告訴人財物損失外，更嚴重破壞社會秩序，
    被告於強盜前更以脅迫方式強制告訴人行無義務之事，強盜
    過程更以傷害之強暴方式施予告訴人，使告訴人受傷非輕，
    整個犯罪過程時間又長達數小時，造成告訴人身心嚴重受創
    ，強盜後被告為掩飾自己罪證，更放火燒燬告訴人所有之自
    用小客車，惡性實在重大，雖犯罪與告訴人達成和解，然並
    未依約支付和解金，犯後態度尚非全然良好等一切情狀，諭
    知被告甲○○犯攜帶兇器竊盜罪、強制罪、攜帶凶器強盜罪
    、放火燒燬他人所有之自用小客車，致生公共危險罪，均累
    犯，各處有期徒刑七月、六月、八年、一年六月，並定應執
    行有期徒刑十年，經核均已詳述其所憑證據、認定理由及量
    刑依據。從形式上觀察，原判決並無認定事實錯誤、量刑瑕
    疵或違背法令之情形可言。
三、經查，本件上訴人即被告甲○○不服原判決，於民國（下同
    ）九十七年九月十一日合法提起上訴，形式上雖提出上訴書
    狀敘述上訴理由，其理由略以：上訴人雖已就大部分案情坦
    誠不諱，然有部分案情，上訴人認有重新自白之必要，請求
    姑念被告年少無知，希望能給予上訴人再次陳述機會云云。
    惟被告甲○○未依據卷內既有訴訟資料或提出新事證，具體
    指摘或表明第一審判決有何認事用法不當或違法之事由，況
    本件原審於審判期日已徵詢被告對本案最後有無任何陳述，
    被告當庭並未表示就案情有重要關係之事項需要重新陳述之
    意見，事後再提起前開上訴空泛理由指稱原判決不當，揆諸
    前開說明，其上訴理由，自難謂係具體理由。是上訴人即被
    告甲○○之上訴顯不合法律上之程式。從而，原判決既已詳
    細記載認定被告犯罪事實之證據及理由，並已審酌關於刑法
    第五十七條科刑之一切情狀，在適法範圍內行使裁量權，核
    無違法或不當之情形可言。被告上訴意旨，僅空言泛稱仍有
    部分案情需要自白云云，就原判決認定事實、適用法律及量
    刑等事項，有何不當或違法之處，並未具體指摘，自非屬上
    訴第二審之具體理由。是被告二人提起本件上訴既未附具體
    之理由，其上訴自不合法律上之程式，爰不經言詞辯論予以
    駁回。
四、據上論斷，應依刑事訴訟法第三百六十七條前段、第三百七
    十二條，判決如主文。
中    華    民    國    97    年    11    月    27    日
                  刑事第三庭  審判長法  官  陳義仲
                                    法  官  蔡勝雄
                                    法  官  蘇清水
以上正本證明與原本無異。
強盜及放火罪部分如不服本判決應於收受送達後10日內向本院提
出上訴書狀，其未敘述上訴理由者，並得於提起上訴後10日內向
本院補提理由書（均須按他造當事人之人數附繕本）「切勿逕送
上級法院」。
其餘不得上訴。
                                    書記官  蔡蘭櫻
中    華    民    國    97    年    11    月    28    日


司法院資訊處製作；財團法人民間司法改革基金會備份。
